【裁判字號】    99,審訴,641
【裁判日期】    991112
【裁判案由】    違反毒品危害防制條例
【裁判全文】
臺灣新竹地方法院刑事宣示判決筆錄     99年度審訴字第641號
公  訴  人  臺灣新竹地方法院檢察署檢察官
被      告  乙○○
指定辯護人  本院公設辯護人甲○○
上列被告因違反毒品危害防制條例案件，經檢察官提起公訴（99
年度毒偵字第1142號）後，聲請改依協商程序而為判決，本院於
中華民國99年11月12日下午5 時在本院刑事第十一法庭宣示判決
，出席職員如下：
                                  法  官  楊惠芬
                                  書記官  張懿中
                                  通  譯  宋彩昱
法官起立朗讀判決主文、犯罪事實要旨、處罰條文、附記事項及
告以上訴限制、期間並提出上訴狀之法院，且諭知記載其內容：
一、主  文
    乙○○施用第一級毒品，累犯，處有期徒刑玖月。扣案之摻
    有第一級毒品海洛因之注射針筒壹支，沒收銷燬之。又施用
    第二級毒品，累犯，處有期徒刑伍月。應執行有期徒刑拾月
    。扣案之摻有第一級毒品海洛因之注射針筒壹支，沒收銷燬
    之。
二、犯罪事實要旨：
（一）乙○○前曾於民國94年間，因違反毒品危害防制條例案件
      ，經本院於95年6 月5 日以95年度訴字第3 號就施用第一
      級毒品部分判處有期徒刑1 年2 月、就施用第二級毒品部
      分判處有期徒刑7 月，應執行有期徒刑1 年7 月，於95年
      7 月28日確定。又於95年間，因違反毒品危害防制條例案
      件，經本院於95年8 月15日以95年度訴字第553 號就施用
      第一級毒品部分判處有期徒刑1 年2 月、就施用第二級毒
      品部分判處有期徒刑7 月，應執行有期徒刑1 年6 月，於
      95年9 月7 日確定。上揭二案件，經本院於96年8 月17日
      以96年度聲減字第1120號裁定分別減為有期徒刑7 月、3
      月又15日、7 月及3 月又15日，應執行有期徒刑1 年6 月
      確定，並於97年4 月21日縮刑期滿執行完畢。
（二）乙○○前曾於87年間，因施用毒品案件，經臺灣新竹地方
      法院檢察署檢察官聲請，而經本院於87年11月23日以87年
      度毒聲字第646 號裁定送勒戒處所觀察、勒戒，旋因觀察
      、勒戒後，因認無繼續施用毒品傾向，於88年3 月19日執
      行完畢出所，並經臺灣新竹地方法院檢察署檢察官於88年
      3 月19日以88年度偵字第2190號、88年度偵緝字第108 號
      為不起訴處分確定。其又於88年間，因施用毒品案件，經
      臺灣新竹地方法院檢察署檢察官聲請，而經本院於88年8
      月31日以88年度毒聲字第1732、1743號裁定送勒戒處所觀
      察、勒戒，旋因觀察、勒戒後，因認有繼續施用毒品傾向
      ，經臺灣新竹地方法院檢察署檢察官聲請，而經本院於88
      年12月14日以88年度毒聲字第2566號裁定令入戒治處所施
      以強制戒治，嗣因其戒治成效經評定為合格，無繼續戒治
      之必要，復經臺灣新竹地方法院檢察署檢察官聲請，而經
      本院於89年5 月17日以89年度毒聲字第1294號裁定停止戒
      治，所餘戒治期間，付保護管束，並於89年6 月8 日出所
      ，其保護管束期間於89年11月9 日屆滿，未經撤銷保護管
      束，而視為強制戒治執行完畢。至其此部分施用毒品犯行
      ，並經臺灣新竹地方法院檢察署檢察官起訴，而經本院於
      89年3 月31日以89年度訴字第67號就施用第一級毒品部分
      判處有期徒刑10月，施用第二級毒品部分判處有期徒刑4
      月，應執行有期徒刑1 年，於89年5 月11日確定。其又於
      90年間，因施用毒品案件，經臺灣新竹地方法院檢察署檢
      察官聲請，而經本院於90年10月12日以90年度毒聲字第14
      99號裁定送戒治處所施以強制戒治，嗣因其戒治成效經評
      定為合格，無繼續戒治之必要，復經臺灣新竹地方法院檢
      察署檢察官聲請，而經本院於91年5 月14日以91年度毒聲
      字第528 號裁定停止戒治，所餘戒治期間，付保護管束，
      並於91年6 月5 日出所，其保護管束期間於91年10月22日
      屆滿，未經撤銷保護管束，而視為強制戒治執行完畢，至
      其此部分施用毒品犯行，並經臺灣新竹地方法院檢察署檢
      察官起訴，而經本院於90年11月1 日以90年度訴字第500
      號就施用第一級毒品部分判處有期徒刑11月、就施用第二
      級毒品部分判處有期徒刑5 月，應執行有期徒刑1 年2 月
      ，於90年11月26日確定。其又於94年間，因施用毒品案件
      ，經臺灣新竹地方法院檢察署檢察官起訴，而經本院於95
      年6 月5 日以95年度訴字第3 號就施用第一級毒品部分判
      處有期徒刑1 年2 月、就施用第二級毒品部分判處7 月，
      應執行有期徒刑1 年7 月，於95年7 月28日確定。其又於
      95年間，因施用毒品案件，經臺灣新竹地方法院檢察署檢
      察官起訴，而經本院於95年8 月15日以95年度訴字第553
      號就施用第一級毒品部分判處有期徒刑1 年2 月、就施用
      第二級毒品部分判處有期徒刑7 月，應執行有期徒刑1 年
      6 月，於95年9 月7 日確定。
（三）詎乙○○猶不知悔改，仍未戒除毒癮，復於前開強制戒治
      執行完畢及前揭違反毒品危害防制條例案件後，又另行起
      意，並基於施用第一級毒品海洛因之犯意，於99年7 月2
      日上午某時許，在其位於新竹市○區○○路2 段190 巷23
      號6 樓之住處內，以將第一級毒品海洛因摻水置入注射針
      筒施打於皮膚之方式，施用第一級毒品海洛因。又另行起
      意，並基於施用第二級毒品甲基安非他命之犯意，在上揭
      時地，以將第二級毒品甲基安非他命置放玻璃球內燒烤，
      讓其起煙霧，再以吸食器吸食煙霧之方式，施用第二級毒
      品甲基安非他命。嗣於99年7 月2 日17時10分許，在友人
      石鴻森位於新竹市○○區○○路2 段126 號乙室之住處內
      ，為警當場查獲，並扣得其所有摻有第一級毒品海洛因之
      注射針筒1 支。嗣經警將其親採封緘之尿液送鑑結果，呈
      嗎啡陽性反應、可待因陽性反應、安非他命陽性反應及甲
      基安非他命陽性反應，因而為警循線查悉上情。
三、處罰條文：
    毒品危害防制條例第10條第1 項、第2 項、第18條第1 項前
    段，刑法第11條前段、第47條第1 項、第51條第5 款。
四、協商判決除有刑事訴訟法第四百五十五條之四第一項第一款
    於本訊問程序終結前，被告撤銷協商合意或檢察官撤回協商
    聲請者；第二款被告協商之意思非出於自由意志者；第四款
    被告所犯之罪非第四百五十五條之二第一項所定得以協商判
    決者；第六款被告有其他較重之裁判上一罪之犯罪事實者；
    第七款法院認應諭知免刑或免訴、不受理者情形之一，及違
    反同條第二項「法院應於協商合意範圍內為判決；法院為協
    商判決所科之刑，以宣告緩刑或二年以下有期徒刑、拘役或
    罰金為限」之規定者外，檢察官與被告、辯護人均不得上訴
    。
五、如有前項得上訴之情形，得自收受宣示判決筆錄送達之日起
    10日內，向本院提出上訴書狀，上訴於第二審法院。
中    華    民    國    99    年    11    月    12    日
                  刑事第九庭    書記官  張懿中
                                法  官  楊惠芬
以上正本證明與原本無異。
中    華    民    國    99    年    11    月    15    日
                                書記官  張懿中
附錄論罪科刑法條：
毒品危害防制條例第10條：
施用第一級毒品者，處六月以上五年以下有期徒刑。
施用第二級毒品者，處三年以下有期徒刑。

司法院資訊處製作；財團法人民間司法改革基金會備份。
